臺灣臺中地方法院刑事判決　　　　　　　　　　　　九十二年度易字第二八二號
　　公　訴　人　臺灣臺中地方法院檢察署檢察官
　　被　　　告　丙○○
右列被告因傷害等案件，經檢察官提起公訴（九十二年偵緝字第一○四九號），本院
判決如左：
    主  文
丙○○傷害人之身體，處有期徒刑月，如易科罰金，以佰元折算壹日。
被訴恐嚇危害於安全部分無罪。
    事  實
一、丙○○因與乙○○對於委託其施作之油漆工程坪數認定有所出入，遂於民國八十
    九年九月二十七日上午十時三十分許，至臺中縣霧峰鄉○○路一一七一之二號二
    樓處，與乙○○理論會算工程款，雙方一言不合，丙○○即基於傷害之犯意，徒
    手毆打乙○○，致乙○○受有顏面三處紅腫（各約二ｘ○點二公分、二ｘ○點二
    公分、五ｘ○點二公分）、上唇破皮（○點五ｘ○點五公分）、頸部紅腫（八ｘ
    ○點五公分）、背部紅腫（五ｘ○點五公分）、胸、腹部三處紅腫（各約五ｘ○
    點五公分、二ｘ○點五公分、五ｘ○點五公分）、右前臂紅腫（十八ｘ二公分）
    、右上門牙破損、下頷中切齒脫落等傷害。
二、案經告訴人乙○○訴由臺中縣警察局霧峰分局移送臺灣臺中地方法院檢察署檢察
    官偵查起訴。
    理  由
壹、有罪部分：
一、右揭事實，迭據被告於於偵查及本院審理時坦承不諱，核與告訴人乙○○指訴情
    節相符，並有現場照片四張、現場圖二張、大屯牙醫診所八十九年九月二十八日
    之診斷書一紙、全生醫院八十九年九月二十九日之診斷證明書一紙（九十年度偵
    字第一五五四五號卷第八、九、十、十一、二十、二十一頁）等為證，足認被告
    自白與事實相符，堪可採信。本案事證明確，被告前開犯行應可認定。
二、核被告所為係犯刑法第二百七十七條第一項之傷害罪。爰審酌被告僅因細故即出
    手毆打告訴人誠非可取，惟其並無前科素行尚稱良好，於犯後並坦承犯行，犯後
    態度尚佳，並審酌其犯罪之手段及告訴人所受有臉部及身體多處紅腫、牙齒破損
    、脫落等傷害之一切情狀，量處如主文所示之刑，並諭知如易科罰金之折算標準
    。
貳、無罪部分：
一、公訴意旨略以：被告於八十九年九月二十七日上午十時三十分許毆打乙○○後，
    即又透過甲○○傳話，對乙○○恫稱：「我身邊跟了一、二十個人，要打架也可
    以。」等語，使乙○○心生畏懼，而認被告涉犯刑法第三百零五條之恐嚇危害於
    安全罪嫌。
二、按犯罪事實應依證據認定之，無證據不得認定犯罪事實；不能證明被告犯罪者，
    應諭知無罪之判決；刑事訴訟法第一百五十四條第二項、第三百零一條第一項分
    別定有明文。又認定不利於被告之事實，須依積極證據，苟積極證據不足為不利
    於被告事實之認定時，即應為有利於被告之認定，更不必有何有利之證據，最高
    法院三十年度上字第八一六號判例可資參照。另告訴人指訴係以使被告受刑事訴
    追為目的，是其陳述是否與事實相符，仍應調查其他證據以資審認，不得僅憑告
    訴人指訴遽令被告入罪，最高法院五十二年臺上字第一三００號判例可循。
三、公訴人認被告涉犯前開犯行，無非以告訴人之指述及證人甲○○於偵查中之證述
    為其論據之基礎。訊據被告堅詞否認，有何公訴人所指之前開犯行，辯稱：伊毆
    打乙○○之時，乙○○也有打伊，伊從二樓摔下人也受傷，並未曾與甲○○連絡
    並透過其傳話恫嚇乙○○等語。惟查：
(一)、證人甲○○雖於偵查中證述：「他（被告）說他身邊跟了一、二十人，要打架也
    可以」云云（九十年度偵字第一五五四五號卷第四三頁），惟其於本院審理時經
    交互詰問，則結證稱：「我去電時是被告的師父（即被告之員工）跟我說去跟乙○○講要打架也可以，但被告本人並沒有這樣說，也沒說要乙○○小心一點或要
    對他不利的話」、「我有轉述被告師父的話，乙○○那邊的人好像是他的親戚說
    ，若要打架也可以，但乙○○本人沒有這樣說」、「我曾經打過二通電話，但被
    告本人都沒有接到，其中一通是他的師父接的，一通是他女朋友接的。」等語（
    本院卷第三十四、三十五頁），顯與其前開偵查中所述不同，是其偵查中所述是
    否真實，要非無疑。經本院提示其於偵查中前開證述情節，並請其確認，其則證
    述：「被告沒有這樣跟我說，我也沒有這樣傳話，我在偵查庭並沒有這樣說，我
    說是他們師父講的，該師父說被告的身邊有人，我並沒有提到一、二十人，可能
    是檢察官他們聽錯了」等語（本院卷第三十五頁）。故尚難以證人甲○○所述前
    後顯不一之證詞，即率爾推論被告確有透過證人甲○○轉述前開公訴人所述恫嚇
    告訴人乙○○之言語。另告訴人乙○○之指述，係自證人甲○○處所聽聞，而證
    人甲○○之證述既有前開所述之瑕疵，則告訴人之指述是否詳實，亦屬有疑。
(二)、綜上所述，證人甲○○證述、告訴人乙○○之指述，既有前述所陳之瑕疵，自不
    得逕以其等前開所述，即率爾推論被告確有透過證人甲○○轉述恫嚇告訴人乙○○之言詞。此外，復查無其他積極證據足以證明被告確有公訴人所指之前揭犯行
    ，揆諸首揭法條規定及判例意旨，既無積極證據足認被告有刑法第三百零五條恐
    嚇危害於安全罪之犯行，依法即應諭知無罪之判決。
據上論所，應依刑法第二百九十九條第一項前段、第三百零一條第一項，刑法第二百
七十七條第一項，第四十一條第一項前段，罰金罰鍰提高標準條例第一條前段、第二
條，判決如主文。
本案經檢察官丁○○到庭執行職務。
中      華      民      國      九十三      年      三    月    十七    日
                                  臺灣臺中地方法院刑事第十四庭
                                      審判長法  官  楊真明
                                            法  官  陳  葳
                                            法  官  劉逸成
右正本證明與原本無異。
如不服本判決，應於送達後十日內向本院提出上訴狀（須附繕本），上訴於臺灣高等
法院臺中分院。
                                            書記官
中      華      民      國      九十三      年      三    月    十七    日
附錄論罪科刑法條
中華民國刑法第二百七十七條
傷害人之身體或健康者，處三年以下有期徒刑、拘役或一千元以下罰金。
犯前項之罪因而致人於死者，處無期徒刑或七年以上有期徒刑；致重傷者
，處三年以上十年以下有期徒刑。
